【裁判字號】    98,訴,4003
【裁判日期】    990923
【裁判案由】    大陸人民條例等
【裁判全文】
臺灣板橋地方法院刑事判決              98年度訴字第4003號
公  訴  人  臺灣板橋地方法院檢察署檢察官
被      告  乙○○
            己○○
            丙○○
上列被告因違反臺灣地區與大陸地區人民關係條例等案件，經檢
察官提起公訴（97年度偵字第22159 號），本院判決如下：
    主  文
己○○共同連續使大陸地區人民非法進入臺灣地區，處有期徒刑
貳年，減為有期徒刑壹年。
乙○○共同使大陸地區人民非法進入臺灣地區，累犯，處有期徒
刑壹年，減為有期徒刑陸月，如易科罰金，以銀元佰元即新臺
幣玖佰元折算壹日。
丙○○共同連續使大陸地區人民非法進入臺灣地區，處有期徒刑
壹年，減為有期徒刑陸月，如易科罰金，以銀元佰元即新臺幣
玖佰元折算壹日。
    事  實
一、乙○○前因偽造文書案件，經臺灣臺中地方法院於民國90年
    8 月27日以90年度訴字第1367號判決處有期徒刑2 月，如易
    科罰金以銀元300 元折算1 日確定，於91年5 月21日易科罰
    金執行完畢。
二、己○○明知大陸地區人民非經主管機關許可不得進入臺灣地
    區，竟基於使公務員登載不實事實於所掌公文書及使大陸地
    區人民非法進入臺灣地區之概括犯意，先後為下列犯行：
  (一)、己○○與大陸地區○○○○○道利無結婚之真意，為使陳
      道利得以配偶身分申請來臺工作，其2 人於92年9 月24日
      ，在大陸地區福建省福州市辦理結婚登記，翌日至福州市
      公證處辦理結婚公證書，嗣再取得財團法人海峽交流基金
      會（以下簡稱海基會）之證明，使陳道利取得形式上之配
      偶身分；己○○與陳道利復基於明知為不實之事項使公務
      員登載於職務上所掌公文書之犯意聯絡，由己○○回臺辦
      理陳道利以配偶團聚名義來臺之相關事宜，己○○遂持上
      開大陸地區結婚公證書、海基會證明，於92年10月15日至
      臺北縣中和市第一戶政事務所（嗣於94年3 月1 日與中和
      市第二戶政事務所合併為中和市戶政事務所）申請結婚登
      記，使承辦戶籍登記之公務員，誤將己○○與陳道利已於
      92年9 月24日結婚之不實事項，登載於其職務上所掌戶籍
      登記簿之公文書上，並核發登載上開不實結婚事項之戶籍
      謄本，足以生損害於戶政機關對戶籍管理之正確性。己○○再於同年10月16日至內政部入出境管理局（以下簡稱境
      管局，現改制為內政部入出國及移民署），填寫大陸地區
      人民進入臺灣地區旅行證申請書、大陸地區人民進入臺灣
      地區保證書，載明己○○之夫為陳道利，申請核准陳道利
      來臺團聚，使境管局之經辦公務員據以核發陳道利之中華
      民國臺灣地區旅行證（許可證號：0000000000號），陳道
      利遂於92年12月28日非法入境臺灣地區；嗣境管局人員於
      92年12月28日陳道利入境面談時發覺有異，向上級建請安
      排第二次面談，陳道利即離去不知所蹤。嗣警方於95 年5
      月10日，在臺北市○○區○○街68巷1 號查獲陳道利非法
      工作，乃於95年6 月7 日將陳道利遣送回大陸地區。
  (二)、己○○向丁○○（已審結）游說擔任「人頭丈夫」以假結
      婚方式引進大陸女子來臺以賺取報酬，丁○○明知大陸地
      區人民非經主管機關許可不得進入臺灣地區，竟意圖營利
      ，與己○○約定以新臺幣（下同）3 萬元為報酬由丁○○
      充當假結婚之人頭丈夫，達成協議後，己○○即與丁○○
      共同基於上開犯意之聯絡，由己○○安排丁○○與無結婚
      真意之大陸地區成年女子張秀英，於93年12月13日在大陸
      地區福建省福州市辦理結婚登記，翌日至福州市公證處辦
      理結婚公證書，嗣再取得海基會之證明，使張秀英取得形
      式上之配偶身分，其後，由丁○○回臺辦理張秀英以團聚
      名義來臺之相關事宜，丁○○遂於94年2 月4 日至境管局
      ，填寫大陸地區人民入出臺灣地區申請書、大陸地區人民
      進入臺灣地區保證書，載明張秀英之夫為丁○○，申請核
      准張秀英來臺團聚，使境管局之經辦公務員據以核發張秀
      英之中華民國臺灣地區入出境許可證（許可證號：000000
      0000號），張秀英遂於94年5 月17日自高雄機場非法入境
      臺灣地區，入境時由丁○○、己○○至高雄機場接機，並
      將張秀英載至高雄地區用餐，己○○即將上開報酬3 萬元
      交付丁○○；丁○○、己○○、張秀英復基於明知為不實
      之事項使公務員登載於職務上所掌公文書之犯意聯絡，由
      丁○○於94年6 月17日持上開大陸地區結婚公證書、海基
      會證明，向雲林縣虎尾鎮戶政事務所申請結婚登記，使承
      辦戶籍登記之公務員，誤將丁○○與張秀英已於93年12月
      13日結婚之不實事項，登載於其職務上所掌戶籍登記簿之
      公文書上，並核發登載上開不實結婚事項之戶籍謄本，足
      以生損害於戶政機關對戶籍管理之正確性。嗣警方於97年
      1 月6 日零時10分許，在高雄縣茄萣鄉○○路3 、4 段路
      口查獲逾期在臺居留之張秀英，始循線查知上情。
  (三)、己○○向甲○○游說擔任「人頭丈夫」以假結婚方式引進
      大陸女子來臺以賺取報酬，甲○○明知大陸地區人民非經
      主管機關許可不得進入臺灣地區，竟意圖營利，與己○○
      約定以3 萬元為報酬由甲○○充當假結婚之人頭丈夫，達
      成協議後，己○○即與甲○○共同基於上開犯意之聯絡，
      由己○○安排甲○○與無結婚真意之大陸地區成年女子陳
      秀平於93年12月13日在大陸地區福建省福州市辦理結婚登
      記，翌日至福州市公證處辦理結婚公證書，嗣再取得海基
      會之證明，使陳秀平取得形式上之配偶身分，其後，由甲○○回臺辦理陳秀平以團聚名義來臺之相關事宜，甲○○
      遂於94年3 月22日至境管局，填寫大陸地區人民進入臺灣
      地區旅行證申請書、大陸地區人民進入臺灣地區保證書，
      載明陳秀平之夫為甲○○，申請核准陳秀平來臺團聚，嗣
      甲○○於94年5 月13日接受境管局面談時坦承與陳秀平係
      假結婚，境管局因此未核准陳秀平入境臺灣地區而未遂。
  (四)、己○○向戊○○游說擔任「人頭丈夫」以假結婚方式引進
      大陸女子來臺以賺取報酬，戊○○明知大陸地區人民非經
      主管機關許可不得進入臺灣地區，竟意圖營利，與己○○
      約定以3 萬元為報酬由戊○○充當假結婚之人頭丈夫，達
      成協議後，己○○即與戊○○共同基於上開犯意之聯絡，
      由己○○安排戊○○與無結婚真意之大陸地區成年女子陳
      紅霞於93年12月13日在大陸地區福建省福州市辦理結婚登
      記，翌日至福州市公證處辦理結婚公證書，嗣再取得海基
      會之證明，使陳紅霞取得形式上之配偶身分，其後，由戊○○回臺辦理陳紅霞以團聚名義來臺之相關事宜，戊○○
      遂於94年3 月間至境管局，填寫大陸地區人民入出臺灣地
      區申請書、大陸地區人民進入臺灣地區保證書，載明陳紅
      霞之夫為戊○○，申請核准陳紅霞來臺團聚，使境管局之
      經辦公務員據以核發陳紅霞之中華民國臺灣地區入出境許
      可證（許可證號：0000000000號），陳紅霞遂於94年7 月
      29日非法入境臺灣地區，入境時由戊○○、己○○至高雄
      機場接機；嗣戊○○、己○○、陳紅霞復基於明知為不實
      之事項使公務員登載於職務上所掌公文書之犯意聯絡，由
      戊○○及陳紅霞於94年8 月25日持上開大陸地區結婚公證
      書、海基會證明，向臺北縣板橋市戶政事務所申請結婚登
      記，使承辦戶籍登記之公務員，誤將戊○○與陳紅霞已於
      93年12月13日結婚之不實事項，登載於其職務上所掌戶籍
      登記簿之公文書上，並核發登載上開不實結婚事項之戶籍
      謄本，足以生損害於戶政機關對戶籍管理之正確性。其後
      ，己○○因戊○○未幫陳紅霞辦妥流動戶口而拒絕給付3
      萬元與戊○○。嗣警方查獲陳紅霞逾期居留且非法打工，
      而於95年12月29日將陳紅霞遣送回大陸地區。
三、丙○○明知大陸地區人民非經主管機關許可不得進入臺灣地
    區，竟基於使公務員登載不實事實於所掌公文書及使大陸地
    區人民非法進入臺灣地區之概括犯意，先後為下列犯行：
  (一)、丙○○與大陸地區成年女子陳愛云無結婚之真意，為使陳
      愛云得以配偶身分申請來臺工作，其2 人於92年9 月25日
      ，在大陸地區福建省福州市辦理結婚登記，翌日至福州市
      公證處辦理結婚公證書，嗣再取得海基會之證明，使陳愛
      云取得形式上之配偶身分；丙○○與陳愛云復基於明知為
      不實之事項使公務員登載於職務上所掌公文書之犯意聯絡
      ，由丙○○回臺辦理申請陳愛云以配偶團聚名義來臺之相
      關事宜，丙○○遂持上開大陸地區結婚公證書、海基會證
      明，於92年10月20日至臺北縣板橋市戶政事務所（起訴書
      誤載為中和市第一戶政事務所）申請結婚登記，使承辦戶
      籍登記之公務員，誤將丙○○與陳愛云已於92年9 月25日
      結婚之不實事項，登載於其職務上所掌戶籍登記簿之公文
      書上，並核發登載上開不實結婚事項之戶籍謄本，足以生
      損害於戶政機關對戶籍管理之正確性。丙○○再於92年10
      月間至境管局填寫大陸地區人民進入臺灣地區旅行證申請
      書、大陸地區人民進入臺灣地區保證書，載明陳愛云之夫
      為丙○○，申請核准陳愛云來臺團聚，使境管局之經辦公
      務員據以核發陳愛云之中華民國臺灣地區旅行證（許可證
      號：0000000000號），陳愛云遂於92年11月24日非法入境
      臺灣地區；嗣陳愛云入境即行蹤不明。
  (二)、丙○○向乙○○游說可擔任「人頭丈夫」以假結婚方式引
      進大陸女子來台，乙○○明知大陸地區人民非經主管機關
      許可不得進入臺灣地區，竟與丙○○基於上開犯意之聯絡
      ，由丙○○安排乙○○與無結婚真意之大陸地區成年女子
      林香玲，於92年10月29日在大陸地區福建省福州市辦理結
      婚登記，同日至福州市公證處辦理結婚公證書，嗣再取得
      海基會之證明，使林香玲取得形式上之配偶身分；乙○○
      、丙○○、林香玲復基於明知為不實之事項使公務員登載
      於職務上所掌公文書之犯意聯絡，由乙○○於92年11 月
      19日持上開大陸地區結婚公證書、海基會證明，向臺北縣
      中和市第一戶政事務所申請結婚登記，使承辦戶籍登記之
      公務員，誤將乙○○與林香玲已於92年10月29日結婚之不
      實事項，登載於其職務上所掌戶籍登記簿之公文書上，並
      核發登載上開不實結婚事項之戶籍謄本，足以生損害於戶
      政機關對戶籍管理之正確性。又乙○○於92年11月13日至
      境管局，填寫大陸地區人民進入臺灣地區旅行證申請書、
      大陸地區人民進入臺灣地區保證書，載明林香玲之夫為乙○○，申請核准林香玲來臺團聚，使境管局之經辦公務員
      據以核發林香玲之中華民國臺灣地區旅行證（許可證號：
      0000000000號），林香玲遂於92年12月22日非法入境臺灣
      地區；嗣林香玲於94年9 月21日在臺北縣汐止市某便當店
      非法打工為警查獲，於94年11月10日遣送回大陸地區。
四、案經內政部入出國及移民署專勤事務第二大隊高雄縣專勤隊
    報請臺灣高雄地方法院檢察署呈請臺灣高等法院檢察署檢察
    長令轉臺灣板橋地方法院檢察署檢察官偵查起訴。
    理  由
壹、程序方面：
  一、按被告以外之人於審判外之言詞或書面陳述，除法律有規
      定者外，不得作為證據，刑事訴訟法第159 條第1 項固定
      有明文；惟被告以外之人於審判外之陳述，雖不符同法第
      159 條之1 至第159 條之4 之規定，而經當事人於審判程
      序同意作為證據，法院審酌該言詞陳述或書面陳述作成時
      之情況，認為適當者，亦得為證據。又當事人、代理人或
      辯護人於法院調查證據時，知有第159 條第1 項不得為證
      據之情形，而未於言詞辯論終結前聲明異議者，視為有前
      項之同意，同法第159 條之5 第1 、2 項亦定有明文。蓋
      傳聞法則之重要理論依據，在於傳聞證據未經當事人之反
      對詰問予以核實，乃予排斥。惟若當事人放棄對原供述人
      之反對詰問權，已於審判程序表明同意該等傳聞證據可作
      為證據，或知屬傳聞不得為證據，仍未於言詞辯論終結前
      聲明異議，而與放棄對原供述人之反對詰問權受同一評價
      等情形，本諸當事人對傳聞證據有處分權之原則，僅例外
      於法院審酌結果，認為該傳聞證據有違法取得或可信度明
      顯過低等情形而欠缺適當性，始認無證據能力。
  二、被告乙○○、己○○、丙○○對於下列證人於審判外陳述
      之證據能力，於本院準備程序時已陳明不爭執之意旨（見
      本院99年4 月28日準備程序筆錄第3 頁），本院於審理時
      提示上開證人審判外陳述之筆錄，並告以要旨，且經公訴
      人、被告表示意見，當事人均已知上述陳述乃審判外陳述
      ，咸未於言詞辯論終結前對該等審判外陳述之證據能力有
      何異議，依據上開說明，應視為被告3 人已有將上開證人
      審判外陳述作為證據之同意，本院審酌上揭審判外陳述作
      成時之情況，未見有何不能自由陳述之情形，亦無違法取
      證或其他瑕疵，且下列引用之審判外陳述皆與待證事實具
      有關聯性，以之作為證據應屬適當，均得作為證據。
貳、實體方面：
  一、犯罪事實之認定：
    (一)、關於被告己○○與陳道利假結婚，使陳道利非法進入臺
        灣地區，並辦理不實結婚登記之犯罪事實：
      1.訊據被告己○○矢口否認有此部分使大陸地區○○○道
        利非法進入臺灣地區及使公務員登載不實之犯行，並辯
        稱：伊與陳道利係真結婚，非假結婚云云。
      2.查此部分犯罪事實，有陳道利之大陸地區人民申請來台
        查詢資料、中華民國旅行證、大陸地區人民進入臺灣地
        區旅行證申請書、大陸地區人民進入臺灣地區保證書、
        臺北縣中和市戶政事務所99年2 月24日北縣中戶字第09
        90001549號函所附被告己○○結婚登記申請書、海基會
        證明、福建省福州市公證處結婚公證書等件影本在卷可
        稽。
      3.被告己○○於97年2 月8 日警詢時供稱：伊約於92年中
        經臺灣人「小林」之介紹，才與分居中之乙○○辦理離
        婚，再赴大陸結婚云云，而陳道利於92年12月28日接受
        境管局人員面談時卻稱：92年3 月伊由大陸朋友林阿清
        之介紹認識己○○，但伊不知林阿清從事何工作，且伊
        與己○○結婚宴客時，林阿清不在場云云。被告己○○
        與陳道利對於如何認識及認識之時間，所供相互矛盾，
        且不合常情事理，顯非真實。又陳道利於92年12月28日
        入境臺灣地區時，境管局人員對陳道利進行入境面談時
        發覺有異，乃要求陳道利進行第二次面談，然陳道利即
        離去不知所蹤，迄警方於95年5 月10日，在臺北市○○
        區○○街68巷1 號始查獲陳道利非法工作，乃於95年6
        月7 日將陳道利遣送回大陸地區，益徵被告己○○與陳
        道利間係假結婚，而非真結婚。
      4.綜上所述，被告己○○上開辯解應係畏罪卸責之詞，不
        足採信。此部分事證明確，堪予認定。
    (二)、關於被告己○○與丁○○共同辦理丁○○與張秀英假結
        婚等手續，使張秀英非法進入臺灣地區，並辦理不實結
        婚登記之犯罪事實：
      1.訊據被告己○○固坦承：伊曾陪同丁○○至大陸地區與
        張秀英辦理結婚登記，伊知道丁○○與張秀英係假結婚
        ，張秀英並非丁○○自行挑選之結婚對象等情不諱（見
        本院99年7 月21日審判筆錄第20、21、22、24頁），惟
        矢口否認有何使大陸地區人民張秀英非法進入臺灣地區
        及使公務員登載不實之犯行。
      2.查此部分犯罪事實，業據證人丁○○於本院審理時具結
        證述屬實（見本院99年7 月21日審判筆錄第7 至12頁）
        ，並經證人張秀英於警詢及檢察官偵查中證述綦詳（見
        臺灣高雄地方法院檢察署97年度偵字第9281號偵卷第10
        至13頁），被告己○○於警詢及本院準備程序中亦坦承
        ：張秀英來臺時係伊與丁○○共同前往接機，伊並交付
        3 萬元予丁○○等情在卷，且有張秀英之大陸地區人民
        申請來台查詢資料、大陸地區人民入出臺灣地區申請書
        、大陸地區人民進入臺灣地區保證書、雲林縣虎尾鎮戶
        政事務所99年2 月12日雲虎戶字第0990000362號函所附
        丁○○結婚登記申請書、海基會證明、福建省福州市公
        證處結婚公證書、張秀英之中華民國入出境許可證等件
        影本在卷可稽。被告己○○空言否認犯行，委無可採；
        此部分事證明確，洵堪認定。
    (三)、關於被告己○○與甲○○共同辦理甲○○與陳秀平假結
        婚等手續，使陳秀平非法進入臺灣地區未遂之犯罪事實
        ：
      1.訊據被告己○○固坦承：伊曾陪同甲○○至大陸地區與
        陳秀平辦理結婚登記，伊知道甲○○與陳秀平係假結婚
        ，陳秀平並非甲○○自行挑選之結婚對象，伊有拿2萬
        多元與甲○○等情不諱（見本院99年7 月21日審判筆錄
        第20、21、22、24頁），惟矢口否認有何使大陸地區人
        民陳秀平非法進入臺灣地區未遂之犯行。
      2.查此部分事實，業據證人甲○○於本院審理時證述屬實
        （見本院99年7月21日審判筆錄第15至18頁），且有陳
        秀平之大陸地區人民申請來台查詢資料、大陸地區人民
        進入臺灣地區旅行證申請書、大陸地區人民進入臺灣地
        區保證書、海基會證明、福建省福州市公證處結婚公證
        書等件影本在卷可稽。被告己○○空言否認犯行，委無
        可採；此部分事證明確，洵堪認定。
    (四)、關於被告己○○與戊○○共同辦理戊○○與陳紅霞假結
        婚等手續，使陳紅霞非法進入臺灣地區，並辦理不實結
        婚登記之犯罪事實：
      1.訊據被告己○○固坦承：伊曾陪同戊○○至大陸地區與
        陳紅霞辦理結婚登記，伊知悉戊○○與陳紅霞係假結婚
        ，陳紅霞並非戊○○自行挑選之結婚對象等情不諱（見
        本院99年7 月21日審判筆錄第20至24頁），惟矢口否認
        有何使大陸地區人民陳紅霞非法進入臺灣地區及使公務
        員登載不實之犯行。
      2.查此部分犯罪事實，業經證人戊○○於本院審理時具結
        證述屬實（見本院99年9月8日審判筆錄第7至10頁），
        且有陳紅霞之大陸地區人民申請來台查詢資料、大陸地
        區人民入出臺灣地區申請書、大陸地區人民進入臺灣地
        區保證書、臺北縣板橋市戶政事務所99年7 月30日北縣
        板戶字第0990008782號函所附戊○○結婚登記申請書、
        海基會證明、福建省福州市公證處結婚公證書、陳紅霞
        之中華民國入出境許可證等件影本在卷可稽。被告己○○空言否認犯行，委無可採；此部分事證明確，洵堪認
        定。
    (五)、關於被告丙○○與陳愛云假結婚，使陳愛云非法進入臺
        灣地區，並辦理不實結婚登記之犯罪事實：
      1.訊據被告丙○○矢口否認有此部分非法使大陸地區人民
        陳愛云進入臺灣地區及使公務員登載不實之犯行，並辯
        稱：伊與陳愛云係真結婚，非假結婚云云。
      2.查此部分犯罪事實，有陳愛云之大陸地區人民申請來台
        查詢資料、大陸地區人民進入臺灣地區旅行證申請書、
        大陸地區人民進入臺灣地區保證書、臺北縣板橋市戶政
        事務所99年2 月22日北縣板戶字第0990001877號函所附
        被告丙○○結婚登記申請書、海基會證明、福建省福州
        市公證處結婚公證書等件影本在卷可稽。
      3.被告丙○○於92年11月24日接受境管局人員詢問時陳稱
        ：伊是透過朋友小霞介紹而認識陳愛云，伊不知小霞之
        姓名、年籍及地址；伊與小霞一同前往大陸地區與陳愛
        云辦理結婚登記；結婚時伊送給陳愛云新臺幣5 萬元、
        手機1 支等物云云（見臺灣高雄地方法院檢察署97年度
        偵字第9281號偵卷第160頁），嗣於本院審理時改稱：
        「（審判長問：由何人介紹你至大陸結婚的？）是一位
        做油漆的人叫阿福。（審判長問：阿福有陪你至大陸？
        ）沒有。（審判長問：你至大陸的機票及證件由何人幫
        你辦理的？）是由阿福的一位大陸女子朋友幫我辦的。
        她的名字我不知道。」、「（審判長問：由何人陪你至
        大陸結婚的？）我一個人去的。（審判長問：去大陸的
        何處？）大陸地區福建省福州市『白目』的地方，詳細
        的地方我不清楚。」、「（問：聘金如何？）十萬元。
        我拿給媒人，他是來我家中收取的，這十萬元不是從銀
        行提出的，是平常就放在家中。（審判長問：你去大陸
        的護照、台胞證、機票如何辦理的？）媒人幫我處理的
        ，是包含在十萬元內。（審判長問：你給媒人的十萬元
        ，是在辦好結婚手續之後拿的或是之前拿的？）是在未
        去大陸之前。（審判長問：媒人及阿福的真實姓名如何
        ？）媒人叫「阿經」，真實姓名我不知道。阿福真實姓
        名我不清楚。（審判長問：媒人阿經住在何處，你知道
        ？）我不知道。（審判長問：他的電話？）我不知道。
        （
        審判長問：阿福住在何處？）他住在三峽，但是何路名
        我不知道。他已經死了。（審判長問：陳愛云來台灣之
        後，她住在何處？）我家，她住了約二十幾天，後來有
        一天我做完工作回來，她就不見了。（審判長問：陳愛
        云來台灣之後，有無辦結婚宴客？）沒有。」（見本院
        99年9 月8 日審判筆錄第11至15頁）。被告丙○○對於
        何人介紹其與陳愛云認識及結婚時贈送陳愛云之聘金、
        禮物內容，前後供詞矛盾；又依被告丙○○於本院之供
        詞可知，被告丙○○未與陳愛云見面之前，即決定與陳
        愛云結婚，並在臺灣地區將「聘金」交付真實姓名年籍
        不詳之「阿經」、「阿福」或「阿福」之大陸籍女性友
        人辦理出國證件、機票及結婚手續，其結婚過程不合常
        情事理，顯非真實。又陳愛云進入臺灣地區後，被告丙○○不但未發喜帖宴客，且陳愛云僅在被告丙○○住處
        居留約20餘日即離去下落不明，被告丙○○竟未報警協
        尋處理，益見被告丙○○與陳愛云之間係假結婚，而非
        真結婚。
      4.綜上所述，被告丙○○所辯不足採信；此部分事證明確
        ，被告丙○○之犯行洵堪認定。
    (六)、關於被告丙○○與乙○○共同辦理乙○○與林香玲假結
        婚等手續，使林香玲非法進入臺灣地區，並辦理不實結
        婚登記之犯罪事實：
      1.訊據被告丙○○、乙○○固坦承：乙○○至大陸地區與
        林香玲結婚之相關證件、機票，係乙○○委託丙○○辦
        理的，丙○○亦陪同乙○○至大陸地區辦理結婚手續等
        情不諱（見本院99年9 月8 日審判筆錄第16、17頁），
        惟均矢口否認有此部分非法使大陸地區人民林香玲進入
        臺灣地區及使公務員登載不實之犯行，並辯稱：乙○○
        與林香玲係真結婚，非假結婚云云。
      2.查此部分犯罪事實，有林香玲之大陸地區人民申請來台
        查詢資料、中華民國臺灣地區入出境許可證、大陸地區
        人民進入臺灣地區旅行證申請書、大陸地區人民進入臺
        灣地區保證書、中華民國旅行證、臺北縣中和市戶政事
        務所99年2 月24日北縣中戶字第0990001549號函所附被
        告乙○○結婚登記申請書、海基會證明、福建省福州市
        公證處結婚公證書等件影本在卷可稽。
      3.被告乙○○於本院審理時供稱：「（審判長問：被告丙○○的太太如何介紹林香玲給你認識？）她有寄林香玲
        的照片及電話給我。」、「（審判長問：林香玲來台灣
        住在何處？）住在我家約有一年多，後來由她朋友介紹
        去汐止的便當店，最後被警察查獲。（審判長問：你至
        大陸辦理結婚登記，有無給被告丙○○或是被告己○○
        報酬？）沒有。我只有包一個紅包三或六千元台幣給被
        告丙○○的太太陳愛云。（審判長問：你在大陸住在何
        處？被告丙○○及被告己○○住在何處？）大陸地區福
        建省福州市福清的陽光酒店。後來與我太太結婚之後就
        住在她家了。至於被告丙○○及被告己○○住在何處，
        我不清楚。」、「（審判長問：你去大陸結婚準備多少
        聘金及結婚禮物？）新台幣六萬元，沒有其他的禮物。
        六萬元是給林香玲的雙親。」（見本院99年9 月8 日審
        判筆錄第16至19頁）。被告丙○○於本院審理時則陳稱
        ：「（審判長問：你至大陸幾次？）二次。第一次是結
        婚，第二次是因為我去買水果見被告乙○○心情不好，
        就要我太太介紹女子給他認識，有先寄照片給他看。（
        審判長問：被告乙○○至大陸時，有何人陪他一起去？
        ）有三個人，是我、被告己○○及被告乙○○。（審判
        長問：為何被告己○○要陪同？）我不知道。（審判長
        問：你第二次去大陸時護照及機票由何人幫你辦的？）
        是一位做土水的人，他叫何名字我不知道。（審判長問
        ：被告乙○○、被告己○○當時至大陸的護照及機票由
        何人辦理的？）同一個做土水的人。被告乙○○共拿了
        三萬多元給我。（審判長問：你與被告乙○○及被告己○○至大陸時是住在何處？）被告乙○○自己說是去住
        飯店內，我沒有跟去，所以我不知道飯店名稱。至於被
        告己○○住在何處我不知道，因為我們是分開的。（審
        判長問：你們三人至大陸的來回機票是多少錢？）每個
        人要一萬五千，被告乙○○是拿三萬二千元給我，我給
        該做土水的人三萬二千元去處理。我自己是拿一萬六千
        元給他。」（見本院99年9 月8 日審判筆錄第19、20頁
        ）。由是可知，被告乙○○僅因丙○○提供林香玲之照
        片，未親見林香玲本人，即決定與林香玲結婚，其決定
        結婚之過程十分草率；又被告乙○○將至大陸結婚之相
        關證件、機票等手續委託被告丙○○辦理，丙○○竟轉
        交真實身分年籍不詳之「做土水的人（台語）」辦理，
        又乙○○係初次至大陸地區福州市，並委託丙○○辦理
        相關出國手續，丙○○竟未事先安排乙○○在大陸地區
        之住處，在在有違常情事理，顯見被告乙○○與林香玲
        間應係假結婚，而非真結婚。
     4. 綜上所述，被告乙○○、丙○○上開辯解，均係畏罪卸
        責之詞，不足採信。此部分亦事證明確，應堪認定。
  二、論罪科刑之法律適用：
    (一)、按行為後法律有變更者，適用行為時之法律。但行為後
        之法律有利於行為人者，適用最有利於行為人之法律，
        刑法第2 條第1 項定有明文。又比較新舊法時應就罪刑
        有關之共犯、未遂犯、想像競合犯、牽連犯、連續犯、
        結合犯，以及累犯加重、自首減輕暨其他法定加減（如
        身分加減）與加減例等一切規定，綜其全部罪刑之結果
        而為比較後，適用有利於行為人之法律處斷，不得一部
        割裂分別適用不同之新、舊法（最高法院24年上字第
        4634號、29年上字第964 號判例意旨及最高法院95年度
        第8 次刑事庭會議決議參照）。查被告己○○、乙○○
        、丙○○等3 人行為後，刑法業於94年2 月2 日修正公
        布，並自95年7 月1 日起施行，茲就新、舊刑法比較分
        析如下：
      1.臺灣地區與大陸地區人民關係條例第79條第2 項意圖營
        利使大陸地區人民非法進入臺灣地區罪及刑法第214 條
        使公務員登載不實罪，其法定本刑中關於罰金刑之規定
        ，因刑法第33條第5 款業經修正，罰金最低額由銀元1
        元提高為新臺幣1000元以上，並以百元為單位，經新、
        舊法比較，應以行為時之刑法第33條第5 款規定有利於
        被告3 人。
      2.刑法修正後，第55條牽連犯之規定已刪除，牽連犯之規
        定經刪除後，數行為將論以數罪併合處罰，並非較有利
        於被告，比較新舊法結果，以適用被告行為時之刑法即
        舊法論以牽連犯對被告3人較為有利。
      3.修正後刑法第56條連續犯之規定業經刪除，此雖非犯罪
        構成要件之變更，惟顯已影響行為人刑罰之法律效果，
        自屬法律變更。被告己○○、丙○○基於概括犯意所為
        之上開數行為，如依修正後之新法規定，應數罪併罰，
        惟依舊法連續犯之規定，則應以一罪論。是以適用舊法
        關於連續犯之規定，對被告己○○、丙○○較為有利。
      4.修正前刑法第47條第1 項規定：「受有期徒刑之執行完
        畢，或受無期徒刑或有期徒刑一部之執行而赦免後，五
        年以內再犯有期徒刑以上之罪者，為累犯，加重本刑至
        二分之一。」新法則修正為：「受徒刑之執行完畢，或
        一部之執行而赦免後，五年以內故意再犯有期徒刑以上
        之罪者，為累犯，加重本刑至二分之一。」被告乙○○
        於犯罪事實欄所載之有期徒刑執行完畢後，5 年內故意
        再犯本件有期徒刑以上之罪，無論依修正前或修正後之
        規定，均構成累犯，修正後之規定並未較有利於被告乙○○。
      5.修正後刑法第28條雖將「實施」修正為「實行」。其中
        「實施」一語，涵蓋陰謀、預備、著手及實行之概念在
        內，其範圍較廣；而「實行」則著重於直接從事構成犯
        罪事實之行為，範圍較狹。是修正後刑法共同正犯之範
        圍已有限縮，共同正犯之範圍既因此而有變動，自屬犯
        罪後法律有變更，而非僅屬純文字修正，經比較結果，
        以修正後刑法有利於被告3人。
      6.綜合上揭新舊刑法比較之結果，本於法律適用之統一性
        及整體性原則，修正前之刑法較有利於被告，爰一體適
        用修正前之刑法規定。
    (二)、次按臺灣地區與大陸地區人民關係條例雖已於92年10月
        29日修正公布，其中關於使大陸地區人民非法進入臺灣
        地區之處罰規定即修正後該條例第79條，係自同年12月
        31日起施行；而被告丙○○、乙○○使大陸地區人民陳
        愛云、林香玲非法進入臺灣地區之犯罪時間分別為92年
        11月24日及92年12月22日，均在該條例修正施行之前，
        自應比較新舊法。依修正後該條例第79條第1 項之規定
        ，違反同條例第15條第1 款不得使大陸地區人民非法進
        入臺灣地區之規定者，法定刑已由修正前之「五年以下
        有期徒刑、拘役或科或併科新臺幣五十萬元以下罰金」
        ，提高為「一年以上七年以下有期徒刑，得併科新臺幣
        一百萬元以下罰金」，比較新舊法結果，新法並未較有
        利於被告丙○○、乙○○，依刑法第2 條第1 項前段規
        定，自應適用修正前臺灣地區與大陸地區人民關係條例
        第79條第1 項對被告丙○○、乙○○處罰（按被告己○○使大陸地區○○○道利非法進入臺灣地區之犯罪時間
        雖係92年12月28日，惟此部分犯行與其使大陸地區人民
        張秀英、陳紅霞非法進入臺灣地區之犯行，應依修正前
        刑法連續犯之規定論以一罪，詳如下述，而張秀英、陳
        紅霞非法進入臺灣地區之時間係94年5 月17日、94年7
        月29日，已在上開條例修正施行之後，自無庸就被告己○○所犯使大陸地區人民非法進入臺灣地區罪部分為新
        舊法之比較）。
    (三)、再按臺灣地區與大陸地區人民關係條例第79條第1 項處
        罰違反同條例第15條第1 款所定使大陸地區人民非法進
        入臺灣地區罪，凡非經合法手續進入者皆包含之，使大
        陸地區人民以假結婚真入境之脫法方式，進入臺灣地區
        ，即該當此罪（參考最高法院92年度台上字第40號判決
        ）。又結婚應以當事人之一方為申請人，為結婚之登記
        ，戶籍法第17條及第35條分別定有明文；而登記之際並
        應提出證明文件予戶政機關查驗後，即應予以登載，戶
        籍法施行法第13條第2 項、第17條亦定有明文，是關於
        結婚之戶籍登記，戶籍機關僅有形式審查權而無實質審
        查權，此觀戶籍法第54條申請人故意為不實之申請，應
        處9000元以下罰鍰一節，即可知之。是明知無結婚之實
        ，卻使戶政機關之公務員為結婚之登記，自構成刑法第
        214 條之明知不實事項使公務員登載不實罪。
    (四)、核被告己○○、丙○○、乙○○所犯法條及罪名如下：
      1.被告己○○使大陸地區○○○道利、張秀英、陳紅霞非
        法進入臺灣地區之行為，均係犯修正前及現行臺灣地區
        與大陸地區人民關係條例第79條第1 項之使大陸地區人
        民非法進入臺灣地區罪，被告己○○使大陸地區人民陳
        秀平非法進入臺灣地區未遂之行為，係犯同條例第79條
        第4 項、第1 項之使大陸地區人民非法進入臺灣地區未
        遂罪；被告己○○使公務員將其與陳道利、丁○○與張
        秀英、戊○○與陳紅霞不實結婚之事項登載於職務上所
        掌之戶籍登記簿公文書之行為，均係犯刑法第214 條之
        使公務員登載不實文書罪。被告己○○與丁○○間就使
        張秀英非法進入臺灣地區罪、被告己○○與戊○○間就
        使陳紅霞非法進入臺灣地區罪、被告己○○與甲○○間
        就使陳秀平非法進入臺灣地區未遂罪，分別有犯意聯絡
        及行為分擔，均為共同正犯。被告己○○與陳道利間就
        使公務員登載其2 人不實結婚登記罪、被告己○○與丁○○、張秀英間就使公務員登載丁○○與張秀英不實結
        婚登記罪、被告己○○與戊○○、陳紅霞間就使公務員
        登載戊○○與陳紅霞不實結婚登記罪，分別有犯意聯絡
        及行為分擔，均為共同正犯。被告己○○所犯使大陸地
        區人民非法進入臺灣地區罪、使公務員登載不實文書罪
        間，有方法、目的之牽連關係，應依修正前刑法第55
        條牽連犯規定，從一重之使大陸地區人民非法進入臺灣
        地區罪處斷。被告己○○先後使大陸地區○○○道利、
        張秀英、陳紅霞、陳秀平非法進入臺灣地區既遂、未遂
        犯行，時間緊接，所犯構成要件相同，顯係基於概括犯
        意反覆實施，應依修正前刑法第56條連續犯規定論以現
        行臺灣地區與大陸地區人民關係條例第79條第1 項之一
        罪並加重其刑。公訴意旨漏未論及被告己○○與戊○○
        共同以假結婚方式使大陸女子陳紅霞非法進入臺灣地區
        及使公務員將戊○○與陳紅霞不實結婚事項登記於職務
        上所掌公文書之犯行，惟此部分與上開犯罪事實二、(一)
        、(二)、(三)部分既有修正前刑法連續犯之裁判上一罪關係
        ，基於審判不可分法則，自應併予審究。
      2.被告丙○○先後使大陸地區人民陳愛云、林香玲非法進
        入臺灣地區之行為，均係犯臺灣地區與大陸地區人民關
        係條第79條第1 項之使大陸地區人民非法進入臺灣地區
        罪；其先後使公務員將其與陳愛云、乙○○與林香玲之
        不實結婚事項登載於職務上所掌戶籍登記簿之行為，均
        係犯刑法第214 條之使公務員登載不實文書罪。被告丙○○與乙○○間就上開使大陸地區女子林香玲非法進入
        臺灣地區罪、被告丙○○及陳愛云間就使公務員將其2
        人不實結婚事項登載於所掌公文書罪、被告丙○○、乙○○、林香玲間就使公務員將乙○○與林香玲不實結婚
        事項登載於所掌公文書罪間，分別具有犯意聯絡及行為
        分擔，均為共同正犯。被告丙○○所犯使大陸地區人民
        非法進入臺灣地區罪、使公務員登載不實文書罪間，有
        方法、目的之牽連關係，應依修正前刑法第55條牽連犯
        規定，從一重之使大陸地區人民非法進入臺灣地區罪處
        斷。被告丙○○先後使大陸地區人民陳愛云、林香玲非
        法進入臺灣地區之犯行，時間緊接、犯罪構成要件相同
        ，顯係基於概括犯意反覆實施，應依修正前刑法第56條
        連續犯規定論以一罪並加重其刑。公訴意旨漏未論及被
        告丙○○與乙○○共同以假結婚方式使大陸女子林香玲
        非法進入臺灣地區及使公務員將乙○○與林香玲不實結
        婚事項登記於職務上所掌公文書之犯行，惟此部分與上
        開犯罪事實三、(一)部分既有修正前刑法連續犯之裁判上
        一罪關係，基於審判不可分法則，自應併予審究。
      3.被告乙○○所為，係犯臺灣地區與大陸地區人民關係條
        例第79條第1 項之使大陸地區人民非法進入臺灣地區罪
        、刑法第214 條之使公務員登載不實文書罪。被告乙○○與丙○○間就使大陸地區人民林香玲非法進入臺灣地
        區罪、被告乙○○及丙○○、林香玲間就使公務員登載
        乙○○與林香玲不實結婚事實罪，分別具有犯意聯絡及
        行為分擔，均為共同正犯。被告乙○○所犯使大陸地區
        人民非法進入臺灣地區罪、使公務員登載不實文書罪間
        ，有方法、目的之牽連關係，應依修正前刑法第55條牽
        連犯規定，從一重之使大陸地區人民非法進入臺灣地區
        罪處斷。又被告乙○○前因偽造文書案件，經臺灣臺中
        地方法院以90年度訴字第1367號判決處有期徒刑2 月，
        如易科罰金以銀元300 元折算1 日確定，於91年5 月21
        日易科罰金執行完畢，有臺灣高等法院被告前案紀錄表
        1 份在卷可考，其於有期徒刑執行完畢後，5 年以內故
        意再犯本件有期徒刑之罪，為累犯，應依法加重其刑。
    (五)、爰審酌被告己○○、乙○○、丙○○均以假結婚方式，
        使大陸地區人民非法進入臺灣地區，破壞社會公共秩序
        ，並使公務員誤將上揭不實結婚事項登載於其職務上所
        掌戶籍登記簿上，危害戶政機關對戶籍管理之正確性，
        被告己○○使大陸地區人民非法進入臺灣地區之人數達
        3 人，被告丙○○使大陸地區人民非法進入臺灣地區之
        人數達2 人，兼衡被告3 人之犯罪目的、手段，暨犯後
        均否認犯行之態度等一切情狀，分別量處如主文所示之
        刑。又被告3 人之犯罪時間均在96年4 月24日以前，且
        非中華民國九十六年罪犯減刑條例第3 條第1 項所定不
        予減刑之罪，所犯合於減刑之規定，爰依該條例第2條
        第1 項第3 款、第7 條、第9 條之規定，減其宣告刑2
        分之1 ，並就被告丙○○、乙○○部分諭知如易科罰金
        之折算標準。末查被告丙○○、乙○○行為時即修正前
        刑法第41條第1 項前段規定：「犯最重本刑為5 年以下
        有期徒刑以下之刑之罪，而受6 個月以下有期徒刑或拘
        役之宣告，因身體、教育、職業、家庭之關係或其他正
        當事由，執行顯有困難者，得以1 元以上3 元以下折算
        1 日，易科罰金」，又依修正前罰金罰鍰提高標準條例
        第2 條前段（現已刪除）規定，就其原定數額提高為10
        0 倍折算1 日，則被告丙○○、乙○○行為時之易科罰
        金折算標準，應以銀元300 元折算1 日，經折算為新臺
        幣後，係以新臺幣900 元折算為1 日。裁判時即修正後
        刑法第41條第1 項前段則規定：「犯最重本刑為5 年以
        下有期徒刑以下之刑之罪，而受6 個月以下有期徒刑或
        拘役之宣告者，得以新臺幣1,000 元、2,000 元或3,00
        0 元折算1 日，易科罰金」，比較修正前、後之易科罰
        金折算標準，以行為時即修正前之規定，較有利於被告
        丙○○、乙○○，依修正後刑法第2 條第1 項前段規定
        ，自應適用修正前刑法第41條第1 項前段、修正前罰金
        罰鍰提高標準條例第2 條之規定，諭知如易科罰金之折
        算標準。又被告己○○雖聲請傳喚證人張秀英。惟查張
        秀英、陳愛云均未在內政部入出國及移民署所轄收容所
        收容中，其2 人之所在不明，本院無從傳喚調查，附此
        敘明。
參、不另為無罪諭知部分：
  一、公訴意旨另稱：(一)被告乙○○與被告己○○為夫妻，明知
      無離婚之真意，竟共同基於使公務員登載不實之犯意，於
      92年8 月25日某時許，至臺北縣中和市○○路236 號4樓
      臺北縣中和市第一戶政事務所，辦理假離婚，使公務員將
      上開不實之事項登載於職務上所掌之公文書，因認被告乙○○與被告己○○均涉犯刑法第214 條使公務員登載不實
      罪嫌云云。(二)被告己○○與丙○○共同基於使大陸地區人
      民非法進入臺灣地區及使公務員登載不實之犯意，參與上
      揭丙○○與陳愛云以假結婚方式，使陳愛云非法進入臺灣
      地區並辦理不實結婚登記之犯行，因認被告己○○涉犯臺
      灣地區與大陸地區人民關係條例第79條第1 項使大陸地區
      人民非法進入臺灣地區罪嫌及刑法第214 條使公務員登載
      不實罪嫌云云。(三)被告己○○與乙○○共同基於使大陸地
      區人民非法進入臺灣地區及使公務員登載不實之犯意，參
      與上揭乙○○與林香玲以假結婚方式，使林香玲非法進入
      臺灣地區並辦理不實結婚登記之犯行，因認被告己○○涉
      犯臺灣地區與大陸地區人民關係條例第79條第1 項使大陸
      地區人民非法進入臺灣地區罪嫌及刑法第214 條使公務員
      登載不實罪嫌云云。
  二、按犯罪事實應依證據認定之，無證據不得認定犯罪事實，
      又不能證明被告犯罪者，應諭知無罪之判決，刑事訴訟法
      第154 條第2 項、第301條第1 項分別定有明文。次按檢
      察官就被告犯罪事實，應負舉證責任，並指出證明之方法
      ，刑事訴訟法第161條第1 項定有明文。因此，檢察官對
      於起訴之犯罪事實，應負提出證據及說服之實質舉證責任
      。倘其所提出之證據，不足為被告有罪之積極證明，或其
      闡明之證明方法，無從說服法官以形成被告有罪之心證，
      基於無罪推定之原則，自應為被告無罪判決之諭知（參考
      最高法院92年台上字第128號判決意旨）。
  三、訊據被告乙○○與己○○均堅決否認渠2 人間有使公務員
      登載其2 人不實離婚之犯行，並辯稱：伊2 人間因個性不
      合，時常吵架，而辦理離婚登記，並非假離婚等語。按「
      夫妻兩願離婚者，得自行離婚。」、「兩願離婚，應以書
      面為之，有二人以上證人之簽名並應向戶政機關為離婚之
      登記。」民法第1049條前段及第1050條分別定有明文。本
      件被告乙○○與己○○於92年8 月21日兩願離婚，簽訂書
      面之離婚協議書，由證人陳瑞木、陳樹木簽名，並於92年
      8 月25日至臺北縣中和市○○路236 號4 樓臺北縣中和市
      第一戶政事務所辦理離婚登記，有臺北縣中和市戶政事務
      所99年2 月24日北縣中戶字第0990001549號函所附其2人
      之離婚登記申請書、離婚協議書影本在卷可考。是被告乙○○與己○○間之兩願離婚要件已經具備。又兩願離婚之
      原因甚多，諸如個性觀念不合、家事感情不諧、各有生涯
      規劃等，不勝枚舉，祇要夫妻雙方均有終止婚姻關係之意
      思，隨時均可兩願離婚，且離婚後配偶雙方通常尚有日常
      用品及財物需安排處理，或有共同之子女需照顧撫養，不
      能因夫妻於離婚後仍暫時居住同處或曾同時出遊，即推斷
      係假離婚。查被告乙○○與己○○自警詢、偵查、迄本院
      審理時均陳稱其2 人因個性不合，經常吵架而離婚，離婚
      前其2 人即已分居等情在卷，查無積極證據足資證明被告
      乙○○與己○○自始無離婚之真意，亦無證據顯示被告乙○○與己○○於離婚後仍維持實質婚姻關係，殊難以被告
      乙○○、己○○事後有上開假結婚之行為，或離婚之後曾
      短暫居住同處或同時出遊，即推斷其2 人係假離婚。
  四、訊據被告己○○固坦承：丙○○搭乘飛機至大陸地區與陳
      愛云結婚時，伊恰巧與丙○○搭同一班機等情在卷，惟堅
      決否認參與丙○○非法使大陸地區人民陳愛云進入臺灣地
      區及使公務員將丙○○與陳愛云不實結婚之事項登載於戶
      籍登記簿之犯行，並辯稱：伊到大陸地區時，未與丙○○
      住在相同處所，亦未參與丙○○與陳愛云之結婚手續等語
      。查證人丙○○於本院審理時具結證稱：伊與陳愛云之結
      婚手續，係由一位油漆師傅「阿福」介紹的，伊去大陸的
      證件及機票亦係由「阿福」的一位大陸女性友人辦理的，
      並非由被告己○○安排，伊係在去大陸的飛機上才認識己○○等情（見本院99年9 月8 日審判筆錄第11頁）。又丙○○與陳愛云辦理假結婚之日期係92年9 月25日，而被告
      己○○與陳道利辦理假結婚之日期係92年9 月24日，兩者
      相差僅1 日，斯時被告己○○對於至大陸地區辦理假結婚
      之手續尚不嫻熟，顯然被告己○○尚無安排丙○○與陳愛
      云辦理假結婚手續之能力。是此部分究係丙○○介紹己○○假結婚，抑或另有第三人介紹丙○○、己○○至大陸地
      區假結婚，事證不明，殊難因被告己○○與丙○○係搭同
      一班機至大陸地區，即推斷丙○○與陳愛云之假結婚手續
      係由被告己○○所介紹、安排。
  五、訊據被告己○○固坦承：乙○○搭乘飛機至大陸地區與林
      香玲結婚時，伊與乙○○係搭同一班機前往，並搭同一班
      機返回等情在卷，惟堅決否認參與乙○○非法使大陸地區
      人民林香玲進入臺灣地區及使公務員將乙○○與林香玲不
      實結婚之事項登載於戶籍登記簿之犯行，並辯稱：伊到大
      陸地區之目的，是到寺廟許願，並未介紹或安排乙○○與
      林香玲辦理結婚手續等語。查證人乙○○於本院審理時具
      結證稱：丙○○的太太介紹伊認識林香玲，伊至大陸地區
      與林香玲結婚之相關證件、機票係伊委託丙○○辦理的，
      亦由丙○○陪同伊前往大陸地區辦理結婚手續，非由被告
      己○○安排、介紹，伊僅約己○○陪伊前往大陸地區而已
      等情（見本院99年9 月8 日審判筆錄第16、17頁）。又乙○○與林香玲辦理假結婚之日期係92年10月29日，而被告
      己○○與陳道利辦理假結婚之日期係92年9 月24日，兩者
      相差僅約1 個月，斯時被告己○○對於至大陸地區辦理假
      結婚之手續尚不嫻熟，尚難認定被告己○○已有安排乙○○與林香玲至大陸地區辦理假結婚手續之能力。況且證人
      丙○○已於本院審理時證稱：乙○○與林香玲之結婚手續
      係伊介紹、安排等情在卷（見本院99年9 月8 日審判筆錄
      第19、20頁），無積極證據足資證明被告己○○曾有介紹
      或安排乙○○與林香玲假結婚之行為，自不能因被告己○○與乙○○係搭同一班機往返大陸地區，即以推斷擬制之
      方法，認定乙○○與林香玲之假結婚手續係由被告己○○
      所介紹、安排。
  六、綜上所述，被告乙○○、己○○辯稱渠2 人間係真離婚，
      而非假離婚等情，被告己○○辯稱：伊未參與丙○○、乙○○以假結婚方式使大陸地區人民陳愛云、林香玲進入臺
      灣地區並辦理假結婚登記等情，尚非全然不可採信；此外
      ，無其他積極證據足認被告乙○○、己○○有公訴人所指
      此部分犯行。依照上開說明，此部分不能證明被告乙○○
      、己○○犯罪，惟因公訴意旨認此部分與被告乙○○、己○○所犯前揭使大陸地區人民非法進入臺灣地區罪及使公
      務員登記不實罪間，具有修正前刑法第55條牽連犯及修正
      前刑法第56條連續犯之裁判上一罪關係，自無庸另為無罪
      之諭知。
肆、同案被告甲○○部分另行審結。
據上論斷，應依刑事訴訟法第299 條第1 項前段，修正前、現行
臺灣地區與大陸地區人民關係條例第79條第1 項，刑法第2 條第
1 項前段、第11條前段、第214 條、修正前刑法第28條、第55條
、第56條、第47條第1 項、第41條第1 項前段，刑法施行法第1
條之1 ，中華民國九十六年罪犯減刑條例第2 條第1 項第3 款、
第7 條、第9 條，修正前罰金罰鍰提高標準條例第2 條，判決如
主文。
本案經檢察官馮成到庭執行職務
中    華    民    國    99    年    9     月    23    日
                  刑事第三庭審判長法  官  樊季康
                                  法  官  陳伯厚
                                  法  官  連雅婷
上列正本證明與原本無異。
如不服本判決，應於判決送達後10日內敘明上訴理由，向本院提
出上訴狀 (應附繕本) ，上訴於臺灣高等法院。其未敘述上訴理
由者，應於上訴期間屆滿後20日內向本院補提理由書「切勿逕送
上級法院」。
                                  書記官  陳秀慧
中    華    民    國    99    年    9     月    30    日
附錄本案論罪科刑法條
現行臺灣地區與大陸地區人民關係條例第15條
下列行為不得為之：
一  使大陸地區人民非法進入臺灣地區。
二  明知臺灣地區人民未經許可，而招攬使之進入大陸地區。
三  使大陸地區人民在臺灣地區從事未經許可或與許可目的不符
之活動。
四  僱用或留用大陸地區人民在臺灣地區從事未經許可或與許可
    範圍不符之工作。
五  居間介紹他人為前款之行為。
現行臺灣地區與大陸地區人民關係條例第79條第1項
違反第 15 條第 1 款規定者，處 1 年以上 7 年以下有期徒刑，
得併科新臺幣一百萬元以下罰金。
修正前臺灣地區與大陸地區人民關係條例第79條第1項
違反第十五條第一款規定者，處五年以下有期徒刑、拘役或科或
併科新臺幣五十萬元以下罰金。
中華民國刑法第214條
明知為不實之事項，而使公務員登載於職務上所掌之公文書，足
以生損害於公眾或他人者，處3年以下有期徒刑、拘役或5百元以
下罰金。

司法院資訊處製作；財團法人民間司法改革基金會備份。
